【裁判字號】    90,上訴,1391
【裁判日期】    901009
【裁判案由】    違反毒品危害防制條例
【裁判全文】
臺灣高等法院高雄分院刑事判決                    九十年度上訴字第一三九一號
    上  訴  人  台灣高雄地方法院檢察署檢察官
    被      告  甲○○
右上訴人因被告違反毒品危害防制條例案件，不服臺灣高雄地方法院九十年度訴字第
一二二０號中華民國九十年六月二十六日第一審判決（起訴案號：臺灣高雄地方法院
檢察署八十九年度偵字第八二八五號），提起上訴，及移送併案審理（同署：九十年
度偵字第二０一０號），本院判決如左：
    主  文
原判決關於施用第一級毒品部分撤銷。
甲○○連續施用第一級毒品，累犯，處有期徒刑捌月。
其他上訴駁回。
本判決第二項撤銷改判部分與上訴駁回部分所處之有期徒刑月，應執行有期徒刑玖
月。
    事  實
一、甲○○前於民國八十三年間因違反肅清煙毒條例案件，經臺灣臺中地方法院判處
    有期徒刑三年三月確定，並於八十七年十一月三日執行完畢。又於八十八年間，
    因施用毒品案件，經臺灣高雄地方法院檢察署檢察官聲請臺灣高雄地方法院以八
    十八年度毒聲字第一三六一號裁定送勒戒處所觀察、勒戒後，認有繼續施用毒品
    之傾向，由同法院以八十八年度毒聲字第一九六九號裁定令入戒治處所施以強制
    戒治一年，嗣經裁定停止戒治，並於八十九年三月十一日交付保護管束期滿，經
    臺灣高雄地方法院檢察署檢察官於八十九年四月一日，以八十九年度戒毒偵字第
    四０五號為不起訴處分確定。詎仍不知悔改，復萌施用第二級毒品安非他命之犯
    意，於八十九年九月十五日下午三時三十分許，在高雄縣大寮鄉翁園村翁園二一
    四號住處，以將第二級毒品安非他命置於鋁鉑紙上燒烤而吸食所產生煙氣之方式
    ，施用第二級毒品安非他命一次。其又另行基於施用第一級毒海洛因之概括犯意
    ，自八十九年九月十五日下午三時許起，至九十年一月十一日止，連續在其上住
    處等地，以平均每日一次之頻率，將第一級毒品海洛因摻入香煙內點火吸食方式
    施用多次。嗣(一)於八十九年九月十六日下午二十一時許，在高雄市○○區○○路
    高雄中學大門前為警發覺其行跡可疑，經警採其尿液送驗而查獲。其經臺灣高雄
    地方法院檢察官聲請臺灣高雄地方法院以八十九年毒聲字第一００六八號裁定令
    入戒治處所施以強制戒治；(二)另於九十年一月十三日中午十一時許，在高雄縣鳳
    山市○○路三十八號內，為憲兵隊人員再度查獲。
二、案經高雄市政府警察局苓雅分局移送臺灣高雄地方法院檢察署檢察官偵查起訴。
    理  由
一、右開事實，業經被告甲○○於原審及本院審理時自白不諱，且被告第一次被查獲
    所採之尿液經送驗結果，呈甲基安非他命及嗎啡陽性反應，有高雄市立凱旋醫院
    八十九年十月十三日煙毒尿液檢驗成績書一紙附卷可稽，第二次被查獲所採尿掖
    經檢結果則有嗎啡反應，有高雄市政府衛生局九十年一月二十日煙毒尿液檢驗成
    績書可參。又海洛因施用入人體後水解還原成嗎啡，再循嗎啡之代謝方式排體外
    ，亦據行政院衛生署藥物食品檢驗局七十三藥檢壹字第○三○二二一號函說明綦
    詳。被告之自白與事實相符，應可採信。又被告於八十八年間因施用第二級毒品
    案件，經原審裁定送觀察、勒戒後，認有繼續施用毒品之傾向，再經原審以八十
    八年度毒聲字第一九六九號裁定施以強制戒治，嗣經停止戒治，並於八十九年三
    月十一日交付保護管束期滿，經臺灣高雄地方法院檢察署檢察官於八十九年四月
    一日，以八十九年度戒毒偵字第四０五號為不起訴處分確定等情，有前開強制戒
    治裁定、不起訴處分書、臺灣高等法院被告全國前案紀錄表及臺灣高雄地方法院
    檢察署刑案資料查註紀錄表各一份在卷足憑。其於前揭不起訴處分確定後五年內
    再犯毒品危害防制條例第十條第一項、第二項之罪，並經臺灣高雄地方法院檢察
    署檢察官聲請原審於八十九年十二月二十八日以八十九年度毒聲字第一００六八
    號裁定令入戒治處所施以強制戒治一年，此亦有該裁定書一紙附卷可資佐證。本
    件事證明確，被告犯行可以認定，應予依法論科。
二、核被告施用第一級毒品及第二級毒品之行為，分別係犯毒品危害防制條例第十條
    第一項、第二項之罪。被告多次施用第一級毒品行為，時間緊接，所犯罪名相同
    ，顯係出於概括之犯意為之，為連續犯，爰依刑法第五十六條之規定以一罪論，
    並加重其刑。公訴人雖僅就八十九年九月十五日之施用第一級毒品犯罪行為起訴
    ，其餘施用第一級毒品部分未於起訴書中及，但該未起訴部分，與起訴部分具
    有連續犯之裁判上一罪關係，而檢察官就犯罪事實一部起訴，依刑事訴訟法第二
    百六十七條規定，其效力及於全部，本院自應就該未起訴部分一併審理，併此敘
    明。被告持有毒品海洛因及安非他命後進而施用，其持有之低度行為，分別為施
    用之高度行為所吸收，均不另論罪。被告所犯上開施用第一級品及第二級毒品二
    罪，犯意各別，行為互異，應予分論併罰。又被告前曾於八十三年間因違反肅清
    煙毒條例案件，經臺灣臺中地方法院判處有期徒刑三年三月確定，並於八十七年
    十一月三日執行完畢之事實，有臺灣高等法院被告全國前案紀錄表及臺灣高雄地
    方法院檢察署刑案資料查註紀錄表各一份在卷可按，其於刑之執行完畢後五年之
    內再犯有期徒刑以上之上開二罪，均為累犯，均應依刑法第四十七條之規定加重
    其刑，其施用第一級毒品部分，並應予遞加之。
三、原審就被告施用第一級毒品行為，予以論罪科刑，固非無見，惟就檢察官移送併
    案審理部分未及審理，尚有未洽，檢察官上訴意旨指摘此部分未及審理，為有理
    由，應由本院予以撤銷改判。爰審酌被告曾有煙毒之前科，竟不知悔改，再犯施
    用第二級毒品罪，經檢察官依初次強制戒治執行期滿為不起訴處分確定後，猶繼
    續施用毒品，顯不知悔改警惕，且無戒除之決心，為警查獲後又再度施用，犯後
    已坦承犯行等一切情狀，量處如主文所示之刑。
四、原審就被告施用第二級毒品部分，則適用毒品危害防制條例第十條第二項，刑法
    第十一條前段、第四十七條規定，並審酌被告曾有煙毒之前科，竟不知悔改，再
    犯施用第二級毒品罪，經檢察官依初次強制戒治執行期滿為不起訴處分確定後，
    猶繼續施用毒品，顯不知悔改警惕，且無戒除之決心，本不宜寬貸，惟念其乃自
    戕行為及犯後已坦承犯行，態度尚佳等一切情狀，量處有期徒刑三月，以資懲儆
    。並敘明供被告施用第二級毒品安非他命之鋁箔紙並未扣案，且經被告丟棄，業
    據被告供陳在卷，復無其他證據證明尚屬存在，又非屬違禁物，爰不另為沒收之
    諭知，併此敘明。經核原審認事用法俱無不合，量刑亦稱妥適，檢察官上訴意旨
    認被告尚有於八十九年十一月初，再度施用第二級毒品行為，惟此業為被告所否
    認，且其第二次被查獲後所採尿液，經檢驗結果並無甲基安非他命陽性反應，有
    前開檢驗成績書可參，是檢察官此部分指述並無證據證明，其指摘原判決不當，
    並無可取，為無理由，應予駁回，並與前開撤銷部分定其應執行刑為有期徒刑九
    月。
據上論結，應依刑事訴訟法第三百六十八條、第三百六十九條第一項前段、第三百六
十四條、第二百九十九條第一項前段、毒品危害防制條例第十條第一項，刑法第十一
條前段、第五十六條、第四十七條、第五十一條第五款，判決如主文。
本案經檢察官沈紹嘉到庭執行職務。
中    華    民    國      九十      年       十       月      九        日
                              臺灣高等法院高雄分院刑事第七庭
                                  審判長法官  王光照
                                        法官  黃壽燕
                                        法官  黃仁松
右正本證明與原本無異。
施用第一級毒品部分，如不服本判決，應於判決送達後十日內向本院提出上訴狀，其
未述理由者並應於提出上訴狀後十日內向本院補提理由書（應附繕本)。
施用第二級毒品部分不得上訴。
                                      書記官  呂明燕
中    華    民    國      九十      年       十       月      十二      日
附錄：本判決論罪科刑法條：
毒品危害防制條例第十條：
施用第一級毒品者，處六月以上五年以下有期徒刑。
施用第二級毒品者，處三年以下有期徒刑。
                                                                  Ａ


司法院資訊處製作；財團法人民間司法改革基金會備份。
